【裁判字號】    97,交聲,1314
【裁判日期】    970512
【裁判案由】    違反道路交通管理處罰條例聲明異議
【裁判全文】
臺灣臺北地方法院交通事件裁定        97年度交聲字第1314號
原處分機關  臺北市交通事件裁決所
異  議  人
即受處分人  甲○○
上列受處分人因違反道路交通管理處罰條例案件，對於台北市交
通事件裁決所97年4月23日所為之處分（原處分：北市裁二字第
裁22－A00000000號），聲明異議，本院裁定如下：
    主  文
異議駁回。
    理  由
一、原處分意旨略以：異議人即受處分人甲○○於民國97年2月
    28日下午3時6分許，騎乘車牌號碼8HD-807號重型機車，行
    經臺北市○○○路○段，未依規定車道行駛，經拍照後為警
    製單舉發，原處分機關乃依道路交通管理處罰條例第45條第
    13款規定，裁處受處分人罰鍰新臺幣600元等語。
二、異議意旨略以：南京東路1至4段都在捷運施工，路標不清楚
    ，而且由於道路拓寬，原本靠近人行道的水溝蓋已經成為機
    車的道路，因為高低的落差加上到處都是水溝蓋，此路段根
    本不適合騎機車。異議人這次被偷拍的地點，只有公車專用
    道、內車道、外車道等三線道，而往往外線道紅線道部分都
    會被臨時停車，只剩下可騎的線道又有水溝蓋，路又不平，
    標示又清楚，警察應該去取締違規停車，又照片上並沒有明
    確「禁行機車」的字樣，只有「禁行」二字，不能認為一定
    有違規云云。
三、按機器踏車不在規定車道行駛，處駕駛人新臺幣（下同）
    600元以上1800元以下罰鍰，道路交通管理處罰條例第45條
    第13款定有明文。經查：受處分人駕駛所有車牌號碼8HD-80
    7號重型機車行經臺北市○○○路○段，違規行駛於禁止機器
    踏車行駛之路段，有當場舉發之照片一張在卷可稽，受處
    分人對於確有駕駛所有上開機車行經此一路段之事實亦不爭
    執。且依當場舉發照片所示，受處分人行駛在中間車道，其
    左側為公車專用道，其右側之車道上尚併排行駛另外二輛機
    車，顯然並無異議意旨所指之最外側車道有行駛機車之困難
    性，受處分人猶違規行駛於「禁行機車」之中間車道，其有
    違規之事實及故意，自堪認定。再雖舉發照片上僅有「禁行
    」二字，惟依吾人在台北市之生活經驗，車道上除直接註記
    「禁行機車」字樣外，別無他種與「禁行」有關文字註記可
    能，本件因受限於拍照之角度，未能將「禁行機車」字樣全
    部入鏡，在舉發照片上僅出現「禁行」二字，自不影響本院
    對本案路段車道確實為禁止機器踏車通行事實之認定，受
    處分人據此爭執照片上僅出現「禁行」二字，其不一定有本
    件違規云云，顯屬強辯，不足採信。
四、綜上所述，本件受處分人確有於前揭時地騎乘機車在禁行機
    車車道上，原處分機關依前揭道路交通管理處罰條例規定裁
    處受處分人600元罰鍰，核無違誤，本件異議為無理由，應
    予駁回。
據上論斷，應依道路交通案件處理辦法第19條，裁定如主文。
中     華     民    國    97    年    5    月    12   日
                          交通法庭法  官  孫惠琳
以上正本證明與原本無異
如不服本裁定應於送達後5日內向本院提出抗告狀
                                  書記官  張汝琪
中    華    民    國    97    年    5     月    12    日


司法院資訊處製作；財團法人民間司法改革基金會備份。
